【裁判字號】    92,訴,441
【裁判日期】    921024
【裁判案由】    第三人異議之訴
【裁判全文】
臺灣士林地方法院民事判決  九十二年度訴字第四四一號
    原      告  台灣土地銀行股份有限公司
    法定代理人  呂桔誠
    訴訟代理人  戊○○
                乙○○
                丙○○
                丁○○
    被      告  啟峻冷凍工業有限公司
                              .
                              .
    法定代理人  己○○        .
    訴訟代理人  甲○○        .
當事人間第三人異議之訴事件，本院於九十二年十月九日言詞辯論終結，判決如下：
    主      文
確認臺灣士林地方法院九十二年一月二十三日士院儀九十一執春字第二０八八四號移
轉命令所移轉李春生在被告啟峻冷凍工業有限公司，每月支領各項勞務報酬三分之一
之債權存在，被告應依移轉命令自九十一年十二月起，按月給付累計至新臺幣壹佰伍
拾萬元，及自民國八十九年一月十五日起至清償日止，按年息百分之九點二九計算之
利息，暨自民國八十九年七月十六日起至清償日止，逾期在六個月以內者，按上開利
率百分之十，逾期在六個以上者，按上開利率百分之二十計算之違約金給付原告。
訴訟費用由被告負擔。
    事實及理由
一、原告起訴主張：原告與訴外人李春生間清償債務強制執行事件，業經鈞院於民國
    九十一年十一月二十九日核發士院儀九十一執春字第二０八八四號執行命令就債
    務人李春生對被告啟峻冷凍工業有限公司每月應領取薪津（包括薪俸各種津貼、
    獎金、補助費等在內）之三分之一，在新臺幣（下同）一百五十萬元及自八十九
    年一月十五日起至清償日止，按年息百分之九點二九計算之利息，暨自八十九年
    七月十六日起至清償日止，逾期在六個月以內者，按上開利率百分之十，逾期在
    六個月以上者，按上開利率百分之二十計算之違約金範圍內，予以扣押，並交由
    原告收取。復於九十二年一月二十三日以士院儀九十一執春字第二０八八四號執
    行命令將訴外人對被告之薪資債權於上開範圍內移轉予原告，系爭執行程序並經
    終結在案。然被告經原告請求將訴外人李春生對被告之薪資債權，按月給付與原
    告，詎被告竟以訴外人李春生尚積欠被告及被告公司員工及同業共計三百二十萬
    元為由，拒不給付，並據此向鈞院聲明異議。惟被告之聲明異議實與事實不符，
    訴外人並未向被告借款，且縱有借款情事，被告於收受上開執行命令後，訴外人
    對被告之薪資債權自已移轉予原告，被告即不得以其與訴外人自薪資代扣攤還借
    款之約定為由，拒絕為給付，被告顯以違反上開命令，為此提起本訴。並聲明：
    如主文所示。
二、被告對原告主張之上開事實雖不否認，惟以：本件債務是訴外人李春生與原告間
    的事情，李春生尚積欠他人債務云云，資為抗辯。並聲明：駁回原告之訴。
三、原告主張之事實，業據其提出本院九十一年十一月二十九日、九十二年一月二十
    三日士院儀九十一執春字第二０八八四號執行命令影本各一紙、財政部臺灣省中
    區國稅局李春生九十年度綜合所得稅各類所得資料清單為證，並經本院依職權調
    閱本院九十一年度執字第二０八八四號民事執行卷宗，核閱無訛，並為被告所不
    爭執，應堪信為真實。
四、按當事人主張有利於己之事實者，就其事實有舉證之責任，民事訴訟法第二百七
    十七條定有明文。次按抵銷，應以意思表示，向他方為之，民法第三百三十五條
    可資參照。被告空言辯稱訴外人李春生積欠他人債務乙節，為原告所否認，被告
    復未舉證以實其說，被告所辯，已不足採。更何況強制執行程序係由執行債權人
    依執行名義聲請強制執行，除依法對於執行標的物有擔保物權或優先受償權之債
    權人外，其他債權人對執行債務人縱有債權存在，仍須先取得執行名義，始得聲
    明參與分配或另行聲請強制執行；又對於薪資或其他繼續性給付之債權所為強制
    執行，於債權人之債權額及強制執行費用額之範圍內，其效力及於扣押後應受及
    增加之給付。前項債務人於扣押後應受及增加之給付，執行法院得以命令移轉於
    債權人，民事訴訟法第一百十五條之一第一項、第二項前段分別定有明文。本件
    原告聲請強制執行，並經本院執行處核發扣押命令、移轉命令，已如前述，而扣
    押命令係執行法院先以命令禁止債務人收取獲為其他處分，並禁止第三人向債務
    人清償；移轉命令係將被扣押之債權移轉於執行債權人以清償執行債權，債務人
    因此喪失該債權，而由執行債權人成為該債權之主體，是被告於收受本院之扣押
    命令時，被告不得對債務人即訴外人李春生為清償，自收受移轉命令時，訴外人
    李春生對被告之薪資債權更已移轉與原告，李春生縱有其他債權人自不得由被告
    自行就上開債權加以取償，須另行取得執行名義，聲明參與分配另行聲請強制執
    行。從而，原告依據訴外人李春生對於被告之薪資債權及本院之移轉命令，請求
    確認臺灣士林地方法院九十二年一月二十三日士院儀九十一執春字第二０八八四
    號移轉命令所移轉李春生在被告啟峻冷凍工業有限公司，每月支領各項勞務報酬
    之三分之一債權存在，被告應依移轉命令自九十一年十二月起，按月給付累計至
    一百五十萬元，及自八十九年一月十五日起至清償日止，按年息百分之九點二九
    計算之利息，暨自八十九年七月十六日起至清償日止，逾期在六個月以內者，按
    上開利率百分之十，逾期在六個以上者，按上開利率百分之二十計算之違約金，
    為有理由，應予准許。
五、據上論結，本件原告之訴為有理由，依民事訴訟法第七十八條，判決如主文。
中      華      民      國    九十二    年      十      月    二十四    日
                                    臺灣士林地方法院民事第一庭
~B法      官  陳靜芬
右為正本係照原本作成
如對本判決上訴須於判決送達後廿日內向本院提出上訴狀
中      華      民      國    九十二    年      十      月    二十七    日
~B法院書記官  陳秀蘭


司法院資訊處製作；財團法人民間司法改革基金會備份。
